Senior Tech Lead / Développeur Full Stack



- +213551906323
- □ bbouakkadia@live.fr
- Annaba, Algérie
- Site Portfolio
- Profile Linkedin
- Profile Github

OBJECTIF

Plus de 9 années d'expérience dans la conception et réalisation des projects / Platforme web et mobile, notamment l'assemblage des demandes des utilisateurs, la production de code, la création de maquettes et l'amélioration des designs pour impressionner les clients. Focalisation sur la création d'un code irréprochable et robuste avec une sécurité exceptionnelle. Aptitude à atteindre les objectifs de compatibilité tout en satisfaisant et en dépassant les demandes des clients.

COMPÉTENCES

- PHP
- Symfony Sylius
- Laravel
- HTML5 CSS Bootstrap
- Angular React
- TypeScript- JavaScript
- GitHub GitLab
- Basecamp Jira
- MySQL MongoDB SqlServer
- Heroku Windows Linux vercel

- Amazon Products
- Adobe Photoshop- Adobe Illustrator Adobe XD •
- RESTFUL API Express.js
- WordPress
- Digitalocean Firebase Laravel forge
- Sens des responsabilités
- Méthodes de développement agile (Clean Architecteur)
- Cadres front-end
- Architecture back-end

- Travail d'équipe
- Organisation
- Sens de la communication
- Leadership
- Capacité d'adaptation
- Relation client
- Autonmie

LANGUES

Arabe

Français •

Anglais

EXPÉRIENCE PROFESSIONNELLE

août. 2022 – Aujourd'hui

Ingénieur informatique

Annaba, Algerie

Cnep Banque

- Écrire le code nécessaire au fonctionnement des applications
- Tester le bon fonctionnement du site de tous les points de vue (testing)
 Corriger les erreurs qui sont apparues (débogage)
- Mettre les applications web développé en ligne dans les temps établis
 Développer la documentation technique de support
- Résoudre les problèmes techniques liés au fonctionnement des applications web
- HelpDesk And support des utilisateurs

Juil. 2023 – Aujourd'hui Montpellier, France Senior Tech Lead / Développeur full stack - Freelance

Winnr SAS

- Écrire le code nécessaire au fonctionnement des applications
- Tester le bon fonctionnement du site de tous les points de vue (testing)
 Corriger les erreurs qui sont apparues (débogage)
- Mettre les applications web développé en ligne dans les temps établis
 Développer la documentation technique de support
- Résoudre les problèmes techniques liés au fonctionnement des applications web
- Stack: AngularJS, Nodejs, Firebase

+213551906323
 bbouakkadia@live.fr
 Annaba, Algérie
 Site Portfolio

Profile Github

Profile Linkedin

mars. 2021 – août. 2022

Riyadh, Arabie Saoudite

Senior Tech Lead / Développeur full stack - Freelance

Tech-station

- Développer des Solutions web, des api, plugins et aussi développement sous les plateformes e-commerce sylius, prestashop, woocommerce, du concept initial à la configuration finale, selon les spécifications de l'entreprise tels
- qasralawani.com noragardens.com aleef.com- oudak.sa rpcorp.indio.guru riadiat.sa www.musicstation.sa qaser.tech-station.co
- Des plugins :
- Payfort Payment Sylius.
- Payfort Appel Pay Sylius.
- Tamara Payment Sylius.
- Hyper Pay mada, visa/master, Appel Pay. Shop Api.
- Chargily E-paiement Sylius.
- Chargily E-paiement Symfony.
- Mautic cron job plugin.
- Mautic Recommander Bundle migration from symfony 3 to symfony 4 & 5.
- Écrire le code nécessaire au fonctionnement du site
- Tester le bon fonctionnement du site de tous les points de vue (testing) Corriger les erreurs qui sont apparues (débogage)
- Mettre le site web développé en ligne dans les temps établis, Développer la documentation technique de support
- Résoudre les problèmes techniques liés au fonctionnement du site/de l'application web

mars. 2015 – mars. 2021

Annaba, Algerie

Développeur full stack - CDI

Etablissement Public Hosptalier

- Travailler en qualité de Adjoint chef de Projet pour la réalisation des projets tels
- Plateforme dossier électronique médical pour la gestion des hôpitaux et les centre de soin.
- Plateforme Gestion des Pharmacies.
- ERP pour la gestion des hôpitaux Triple Comptabilité hospitalier.

janv. 2020 - janv. 2021

Annaba, Algerie

Enseignant d'informatique

Le rayon académie

- Enseigné des étudiants selon les groupe:
- Groupe BUREAUTIQUE Informatique (INTERMEDIAIRE).
- Groupe Développement Web (Initiation).

+213551906323

□ bbouakkadia@live.fr

Annaba, Algérie

Site Portfolio

Profile Linkedin
Profile Github

juin. 2015 – juil. 2020 Annaba, Algerie

Développeur full stack

Clinique El-Djazair

- Pilote processus système d'information pour l'obtention de la certification ISO9001 du system de management ET qualité.
- Plateforme Web personnalisé selon besoin de la clinique GMAO (Gestion de maintenance assistée par ordinateur), Gestion de la pharmacie, Recréés le logo de la clinique avec illustrateur, Conception du site web vitrine de la clinique.

juin. 2015 – juin. 2016

Enseignant en informatique

Annaba, Algerie Institut national des paramédicales

- Enseignant Module Informatique et Internet :
- Module Informatique et Internet, À la découverte de Windows,
 Panneau de configuration.
- Traitement de texte Word : rédiger un document, Tableur Excel : concevoir un tableau, PowerPoint : savoir présenter des documents, Sécurité informatique, Recherche sur Internet (les moteurs de recherche).
- BUREAUTIQUE OFFICE (INTERMEDIAIRE)

août. 2012 - avr. 2014

Technicien helpdesk

Annaba, Algerie

Algerie poste et télécommunication

 Administrateur base de données, La capture des demandes de changement, La gestion des licences logicielles, La gestion de l'accès aux données, L'assistance dans la gestion des problèmes, La surveillance de l'infrastructure et des services.

mars. 2012 – juil. 2012

Technicien helpdesk

Annaba, Algerie

SARL EAPI EL COQ

- Expériences en maintenance de matérielle informatique, maintenance des équipements réseaux, développer sous le logicielle Scrabble selon les besoins de l'entreprise et maitrise des logiciels tel que, GMAO, GPAO.
- Tags: It help desk, System administrator, Database administrator.

janv. 2012 – mars. 2012

Technicien helpdesk

Annaba, Algerie

SARL SAT PAP ALIF

- Expériences en maintenance de matérielle informatique, maintenance des équipements réseaux, développer sous le logicielle Scrabble selon les besoins de l'entreprise et maitrise des logiciels tel que, GMAO, GPAO.
- Tags: It help desk, System administrator, Database administrator.

♥ Annaba, AlgérieSite Portfolio

Profile Linkedin

Profile Github

mai. 2011 – juin. 2011

Stagiaire technicien

Annaba, Algerie ALGERIE TELECOM SPA

• Stage Fin d'étude Licence Académique

FORMATION

2012 - 2014 Master en Informatique Génie Logiciel (Équivalent Maitrise)

Annaba, Algerie Université badji mokhtar annaba

2009 - 2011 Licence informatique (Équivalent Baccalauréat)

Annaba, Algerie Université badji mokhtar annaba

Certificates, formations

• Certificat cour en ligne (Udemy) React Fundamentals - Udemy

Créer un CRM avec React.js - LinkedIn Learning

• Node.js et Express : Construire des API - LinkedIn Learning

CENTRES D'INTÉRÊT

- Cinéma
- Activités associatives
- Musique
- Lecture